---
title: "Report"
author: "Bailujia"
date: "2018/7/8"
output: html_document
---

```{r setup, include=FALSE}
knitr::opts_chunk$set(echo = FALSE,warning=FALSE,cache=TRUE)
```

### 读取数据 2015-2017
```{r,warning=FALSE,echo = FALSE}
library(stringr)
#声明存储的变量frame 两个变量 日期(字符型)和用电量极值(数值型)
frame<-data.frame(DATE = character(), LOAD = numeric())

for(year in 2015:2017)
{ 
  #这里是年份文件夹的地址 应该更改为电脑上实际的地址
dir<-paste("/Users/bailujia/Desktop/电力数据/负荷数据/",year,"年",sep="")
 #得到文件夹内的月份文件夹
filesmonth<-list.files(dir)
for(i in 1:length(filesmonth))
{
  dir1<-paste(dir,"/",filesmonth[i],sep="")
  #得到文件夹内的文件
  filesday<-list.files(dir1)
  for(j in 1: length(filesday))
  {
    #实际的文件完整地址
    dir2<-paste(dir1,"/",filesday[j],sep="")
    #读取文件
    elec<-read.csv(dir2,
                   header = TRUE,sep=",",stringsAsFactors = FALSE,
                   fileEncoding="GB18030")[,-3]
    DATE<-gsub(".csv" ,"",filesday[j])
    #剔除异常值（特别大的值） 
    w<-which(elec[,2]>1000)
    elec[w,2]<-0
    # 筛选极值
    LOAD<-max(elec[,2],na.rm = TRUE) 
    # 
    frame0<-data.frame(DATE=DATE,LOAD=LOAD)
    frame<-rbind(frame,frame0)
  }
}
}
```

### 读取数据 2018
这里另外读取是因为2018年数据是后来提供，存储方式也略有不同
```{r,message=FALSE}
data2018<-data.frame(DATE = character(), LOAD = numeric())
filenew<-list.files("/Users/bailujia/Desktop/电力数据/负荷")
# 路径更改为数据地址 执行的时候会有提示：路径更改只在本个单元(chunk)内有效
setwd("/Users/bailujia/Desktop/电力数据/负荷")
for(i in 1:length(filenew))
{
  filesday<-filenew[i]
  elec<-read.csv(filesday,
                   header = TRUE,sep=",",stringsAsFactors = FALSE,
                   fileEncoding="GB18030")[,-3]
  DATE<-gsub(".csv" ,"",filesday)
  w<-which(elec[,2]>1000)
  elec[w,2]<-0
  LOAD<-max(elec[,2],na.rm = TRUE) #极值
  frame0<-data.frame(DATE=DATE,LOAD=LOAD)
  data2018<-rbind(data2018,frame0)
}

frame<-rbind(frame,data2018)

```
### 时间格式化
```{r,message=FALSE}
library(lubridate)
frame$DATE<-ymd(as.character(frame$DATE)) #时间格式化
frame<-na.omit(frame)
```

### 用电量变化可视化
```{r}
#加载两个包 可能需要额外安装
library(ggthemr)
library(ggplot2)
#设置作图配色版式
ggthemr_reset()
ggthemr("fresh",layout ="scientific",type="outer")
#作图
ggplot(data=frame)+geom_line(aes(DATE,LOAD))+theme_classic(base_family = "STHeiti")+ylab("用电量")+xlab("日期")
```
### 主要统计量
- 均值 
- 最大值
- 最大值出现的日期 
- 用电量超过300的天数
- 用电量超过300的天数
```{r}
summaryofdata<-function(frame,year)
{
  x<-list()
  #由于最大值出现的日期可能不唯一，这里使用列表存储
  frameyear<-subset(frame,select = c(LOAD,DATE),
                  DATE<paste(year+1,"-01-01",sep="")&
                    DATE>=paste(year,"-01-01",sep=""))
  print(paste(year,"主要统计量"))
  x$mean = mean(frameyear$LOAD) #均值
  x$max = max(frameyear$LOAD) #最大值
  w=which(frameyear$LOAD == x$max)
  x$maxdate = frameyear$DATE[w] #最大值出现的日期
  x$over300 = sum(frameyear$LOAD >=300) #用电量超过300的天数
  x$over400 = sum(frameyear$LOAD >=400) #用电量超过400的天数
  return(x)
  
}
summaryofdata(frame,2015)
summaryofdata(frame,2016)
summaryofdata(frame,2017)
summaryofdata(frame,2018)
```

### 读取天气数据2015-2017
```{r}
library(openxlsx)
library(stringr)
for(year in 2015:2017)
{
  tableyear<-paste("table",year,sep="") #生成变量的名称
  table<-read.csv(paste("/Users/bailujia/Desktop/电力数据/",tableyear,".csv",sep=""),stringsAsFactors = FALSE)
  assign(tableyear,table)#将变量tablenew赋值给名称为table储存的变量
  tablenew<-get(tableyear)
  colnames(tablenew)<-c("DATE","TEMP")
  tablenew$DATE<-gsub("\n","",tablenew$DATE)
  w<-which(tablenew$DATE == "                                            日期"  )
  tablenew<-tablenew[-w,]

  tablenew$DATE<-as.Date(tablenew$DATE,"%Y年%m月%d日")
  tablenew$TEMP<-gsub("\n","",tablenew$TEMP)
  tablenew$TEMP<-gsub("℃ ","",tablenew$TEMP)
  for(i in 1: length(tablenew$TEMP))
  {
    w<-unlist(str_split(tablenew$TEMP[i],"/"))
    tablenew$TOP[i]<-as.numeric(w[1])
    tablenew$BOT[i]<-as.numeric(w[2])
  }
  tablenew<-tablenew[,-2]
  assign(tableyear,tablenew) #将变量tablenew赋值给名称为tableyear储存的变量
}

#数据合并
weather<-table2015
weather<-rbind(weather,table2016)
weather<-rbind(weather,table2017)


```

### 读取天气数据2018
这里另外读取是因为2018年数据是后来提供
```{r,message=FALSE,warning=FALSE}
#读取已经收集好的天气数据
tem<-read.csv("/Users/bailujia/Desktop/电力数据/table2018.csv")
table2018<-tem
colnames(table2018)<-c("DATE","TEMP")
#对于数据的清洗
table2018$DATE<-gsub("\n","",table2018$DATE)
table2018$DATE<-as.Date(table2018$DATE,"%Y年%m月%d日")
table2018$TEMP<-gsub("\n","",table2018$TEMP)
table2018$TEMP<-gsub("℃ ","",table2018$TEMP)
for(i in 1: length(table2018$TEMP))
{
    w<-unlist(str_split(table2018$TEMP[i],"/"))
    table2018$TOP[i]<-as.numeric(w[1])
    table2018$BOT[i]<-as.numeric(w[2])
  }
table2018<-table2018[,-2]
table2018<-na.omit(table2018)
#数据合并
weather<-rbind(weather,table2018)
```

### 温度变化可视化
- 红色为最高温度
- 蓝色为最低温度
- 绿色为温度差
可以看出温差变化不大(可以进一步计算标准差确认)，可以直接使用最高温度代表当天温度的水平

```{r}
p <- ggplot(table2015)
p + geom_line(aes(DATE,TOP),col="red",alpha=0.8) +
  geom_line(aes(DATE,BOT),col="blue",alpha=0.8)+
  geom_line(aes(DATE,TOP-BOT),col="green",alpha=0.8)+
  labs(x="日期",y="温度")+
  theme(plot.title = element_text(hjust = 0.5),text=element_text(family = "STHeiti"))
```

```{r}
#将用电量数据和温度数据连接在一起，关键字为DATE
frame<-unique(merge(frame,weather,by="DATE",all.x = TRUE))
frame<-na.omit(frame)
#生成特定滞后阶
TSextreme<-data.frame(LOAD=frame$LOAD)
rownames(TSextreme)<-frame$DATE
TSextreme$lag1 = c(0,TSextreme$LOAD[-nrow(TSextreme)])
TSextreme$lag2 = c(0,0,TSextreme$LOAD[-((nrow(TSextreme)-1):nrow(TSextreme))])
TSextreme$lag3 = c(0,0,0,TSextreme$LOAD[-((nrow(TSextreme)-2):nrow(TSextreme))])
TSextreme$lag7 = c(rep(0,7),TSextreme$LOAD[-((nrow(TSextreme)-6):nrow(TSextreme))])
TSextreme$lag8 = c(rep(0,8),TSextreme$LOAD[-((nrow(TSextreme)-7):nrow(TSextreme))])
TSextreme$lag365 = c(rep(0,365),TSextreme$LOAD[-((nrow(TSextreme)-364):nrow(TSextreme))])
frame$lag1<-TSextreme$lag1 # 1天滞后
frame$lag2<-TSextreme$lag2
frame$lag3<-TSextreme$lag3
frame$lag7<-TSextreme$lag7
frame$lag8<-TSextreme$lag8 # 8天滞后
frame$lagt<-c(0,frame$TOP[-((nrow(frame)-0):nrow(frame))])
frame$lag365<-TSextreme$lag365 #一年滞后
```

### 用电量和温度的关系可视化

```{r}
frame2015<-frame[frame$DATE <="2015-12-31",]
frame2016<-frame[frame$DATE <="2016-12-31" & frame$DATE >"2015-12-31",]
frame2017<-frame[frame$DATE <="2017-12-31" & frame$DATE >"2016-12-31",]
frame2018<-frame[frame$DATE <="2018-12-31" & frame$DATE >"2017-12-31",]

p<-ggplot()+
  geom_point(aes(x=frame2015$TOP,y=frame2015$LOAD,colour=I("red"),alpha=0.3))+
  #geom_smooth(aes(x=frame2015$TOP,y=frame2015$LOAD,colour=I("red")))+
  xlab("温度")+guides(alpha="none")+ylab("用电量")+
  geom_point(aes(x=frame2016$TOP,y=frame2016$LOAD,colour=I("blue"),alpha=0.3))+
   #geom_smooth(aes(x=frame2016$TOP,y=frame2016$LOAD,colour=I("blue")))+
  geom_point(aes(x=frame2017$TOP,y=frame2017$LOAD,colour=I("green"),alpha=0.3))+
  # geom_smooth(aes(x=frame2017$TOP,y=frame2017$LOAD,colour=I("green")))
  geom_point(aes(x=frame2018$TOP,y=frame2018$LOAD,colour=I("orange"),alpha=0.3))+
  theme(plot.title = element_text(hjust = 0.5),text=element_text(family = "STHeiti"))
p

```

## 极值模型
- GEV模型(广义极值分布)
<br>
 $\textrm{GEV}(\mu,\,\sigma,\,\xi)$<br>
Generalized extreme value distribution<br>
$\mu \in R — location $位置参数<br>
$\sigma > 0 — scale$ 尺度参数<br>
$\xi \in R— shape$形状参数<br>
 
<br>
 PDF<br>
$\frac{1}{\sigma}\,t(x)^{\xi+1}e^{-t(x)}$<br>
where 
$\begin{cases}t(x)= {\big (}1+\xi ({\tfrac {x-\mu }{\sigma }}){\big )}^{-1/\xi }&{\textrm {if}}\ \xi \neq 0\\e^{-(x-\mu )/\sigma }&{\textrm {if}}\ \xi =0 \end{cases}$


- 平稳GEV模型
Stationary Generalized extreme value distribution<br>
$\mu,\sigma,\xi$ --constant<br>
其他变量变化都不会影响分布的三个参数的取值 

- 非平稳GEV
$\mu,\sigma$ 可能与温度有关 


报告中为1天(a)模型
```{r,warning=FALSE}
#加载极值模型的软件包
library(extRemes)
frameselect<-frame[1:730,]
fit4 <- fevd(LOAD,data= frameselect[-(1:2),],type="GEV",
             location.fun= ~ TOP+I(TOP^2)+I(TOP^3)+I(TOP^4)+I(year(DATE)-2015)+lag1+lag2,
             scale.fun= ~ TOP+I(TOP^2)+I(TOP^3)+I(TOP^4),
             time.units = "days")
summary(fit4)
#得到回归后的参数
parameter4<-fit4$results$par
```

```{r}
# 评价函数： 对于极值的一些统计信息
extrejudge<-function(prediction)
{
  extremev<-list()
  #实际最大值的日期
  extremev$realhighest<-date(prediction$DATE[match(max(prediction$LOAD),
                                                   prediction$LOAD)])
  w<-match(max(prediction$LOAD),prediction$LOAD)  #实际最大值的位置
  extremev$realloadrh<-max(prediction$LOAD) # 实际最大值
  extremev$predloadrh<-prediction$pred[w] #实际最大值的日期的预测值
  #实际最大值的日期的相对误差
  extremev$ratiorh<-abs(prediction$LOAD[w]-prediction$pred[w])/prediction$LOAD[w]
  #预测最大值的日期
  extremev$predhighest<-prediction$DATE[match(max(prediction$pred),prediction$pred)]
  w<-match(max(prediction$pred),prediction$pred)  #预测最大值的位置
  extremev$realloadph<-prediction$LOAD[w]  #预测最大值的日期的实际值
  extremev$predloadph<-prediction$pred[w] #预测最大值的日期的预测值
  #预测最大值的日期的相对误差
  extremev$ratioph<-abs(prediction$LOAD[w]-prediction$pred[w])/prediction$LOAD[w]
  return(extremev)
}

# 评价函数 包括每天的相对误差和对于极值的一些统计信息(调用了extrejudge）
judge<-function(prediction)
{
  result<-abs(prediction$pred-prediction$LOAD)/prediction$LOAD
  return(list(result=result,extrvalue=extrejudge(prediction)))
}
```

### 预测函数 1天(a)
```{r}
# 预测函数 1天(a)
modepre1<-function(dat,para)
{
  #para 是fevd得到的参数
  #data 数据 包含TOP最高温度，日期和滞后1 2阶用电量
  for(i in 1:nrow(dat))
  {
  # 位置参数
  loc<-para[1]+para[2]*dat$TOP[i]+para[3]*dat$TOP[i]^2+para[4]*dat$TOP[i]^3+para[5]*dat$TOP[i]^4+para[6]*(year(dat$DATE[i])-2015)+para[7]*dat$lag1[i]+para[8]*dat$lag2[i]
  # 尺度参数
  scale<-para[9]+ para[10]*dat$TOP[i]+para[11]*dat$TOP[i]^2+para[12]*dat$TOP[i]^3+para[13]*dat$TOP[i]^4
  # 形状参数
  shape<-para[14]
  if(shape == 0)
    dat$pred[i]<-loc
  else
    dat$pred[i]<-loc+scale*((1+loc)^(-loc)-1)/loc
  #dat$pred[i]<-qevd(0.95,loc=loc,scale=scale,shape=shape,type="GEV")
  }
  return(dat)
  
}
# 预测
predextreme1<-modepre1(frame,parameter4)[-(1:731),]
# 输出结果
exj1<-judge(predextreme1)
summary(exj1$result)
exj1$extrvalue
```

### 1天(a)结果可视化
```{r}
library(ggplot2)
p<-ggplot(data=predextreme1)+
 geom_line(aes(x=DATE,y=pred,color="predict"))+
  geom_line(aes(x=DATE,y=LOAD,color="actual"))
p
```



```{r}
# 1天(b)模型的预测函数
modepreyearly<-function(dat,para)
{
  for(i in 1:nrow(dat))
  {
  loc<-para[1]+para[2]*dat$TOP[i]+para[3]*dat$TOP[i]^2+para[4]*dat$TOP[i]^3+para[5]*dat$TOP[i]^4+para[6]*(year(dat$DATE[i])-2015)+para[7]*dat$lag365[i]
  scale<-para[8]+ para[9]*dat$TOP[i]+para[10]*dat$TOP[i]^2+para[11]*dat$TOP[i]^3+para[12]*dat$TOP[i]^4
  shape<-para[13]
  if(shape == 0)
    dat$pred[i]<-loc
  else
    dat$pred[i]<-loc+scale*((1+loc)^(-loc)-1)/loc
  #dat$pred[i]<-qevd(0.95,loc=loc,scale=scale,shape=shape,type="GEV")
  }
  return(dat)
  
}

```


##假设检验
### GEV 变量 likelihood ratio test
## 温度检验
```{r,warning=FALSE}
fit1<-fevd(LOAD,data= frameselect,type="GEV",
             location.fun= ~ lag1,
             scale.fun= ~ TOP+I(TOP^2)+I(TOP^3)+I(TOP^4),
             time.units = "days")
fitcl1<-fevd(LOAD,data= frameselect,type="GEV",
             location.fun= ~ TOP+lag1,
             scale.fun= ~ TOP+I(TOP^2)+I(TOP^3)+I(TOP^4),
             time.units = "days")
fitcl2<-fevd(LOAD,data= frameselect,type="GEV",
             location.fun= ~ TOP+I(TOP^2)+lag1,
             scale.fun= ~ TOP+I(TOP^2)+I(TOP^3)+I(TOP^4),
             time.units = "days")
fitcl3<-fevd(LOAD,data= frameselect,type="GEV",
             location.fun= ~ TOP+I(TOP^2)+I(TOP^3)+lag1,
             scale.fun= ~ TOP+I(TOP^2)+I(TOP^3)+I(TOP^4),
             time.units = "days")
fitcl4<-fevd(LOAD,data= frameselect,type="GEV",
             location.fun= ~ TOP+I(TOP^2)+I(TOP^3)+I(TOP^4)+lag1,
             scale.fun= ~ TOP+I(TOP^2)+I(TOP^3)+I(TOP^4),
             time.units = "days")
fitcl<-fevd(LOAD,data= frameselect,type="GEV",
             location.fun= ~TOP+ I(TOP^2)+I(TOP^4)+lag1,
             scale.fun= ~ TOP+I(TOP^2)+I(TOP^3)+I(TOP^4),
             time.units = "days")

lr.test(fit1,fitcl1) #一阶温度
lr.test(fitcl1,fitcl2) #二阶温度
lr.test(fitcl2,fitcl3) #三阶温度
lr.test(fitcl3,fitcl4) #四阶温度
lr.test(fitcl,fitcl4) #去掉任意一阶
```
## 趋势检验
```{r,warning=FALSE}
fit2<-fevd(LOAD,data= frameselect,type="GEV",
             location.fun= ~ TOP+I(TOP^2)+I(TOP^3)+I(TOP^4)+I(year(DATE)-2015)+lag1,
             scale.fun= ~ TOP+I(TOP^2)+I(TOP^3)+I(TOP^4),
             time.units = "days")
lr.test(fitcl4,fit2)
```

```{r}
# fitlagt<-fevd(LOAD,data= frameselect,type="GEV",
#              location.fun= ~ TOP+I(TOP^2)+I(TOP^3)+I(TOP^4)+I(year(DATE)-2015)+lag1+lag2+lagt,
#              scale.fun= ~ TOP+I(TOP^2)+I(TOP^3)+I(TOP^4),
#              time.units = "days")
# 
# lr.test(fit4,fitlagt)
```

## 二阶检验
```{r,warning=FALSE}
lr.test(fit2,fit4) 
```
## 三阶检验
```{r,warning=FALSE}
fit3 <- fevd(LOAD,data= frameselect,type="GEV",
             location.fun= ~ TOP+I(TOP^2)+I(TOP^3)+I(TOP^4)+I(year(DATE)-2015)+lag1+lag2+lag3,
             scale.fun= ~ TOP+I(TOP^2)+I(TOP^3)+I(TOP^4),
             time.units = "days")
lr.test(fit4,fit3) 
```

## 滞后项选择 
- 短期预测
```{r,warning=FALSE}
fitlag7 <- fevd(LOAD,data= frameselect,type="GEV",
             location.fun= ~ TOP+I(TOP^2)+I(TOP^3)+I(TOP^4)+I(year(DATE)-2015)+lag7,
             scale.fun= ~ TOP+I(TOP^2)+I(TOP^3)+I(TOP^4),
             time.units = "days")
fitlag8 <- fevd(LOAD,data= frameselect,type="GEV",
             location.fun= ~ TOP+I(TOP^2)+I(TOP^3)+I(TOP^4)+I(year(DATE)-2015)+lag7+lag8,
             scale.fun= ~ TOP+I(TOP^2)+I(TOP^3)+I(TOP^4),
             time.units = "days")
fitlag0 <- fevd(LOAD,data= frameselect,type="GEV",
             location.fun= ~ TOP+I(TOP^2)+I(TOP^3)+I(TOP^4)+I(year(DATE)-2015),
             scale.fun= ~ TOP+I(TOP^2)+I(TOP^3)+I(TOP^4),
             time.units = "days")
lr.test(fitlag0,fitlag7) #一周预测
lr.test(fitlag7,fitlag8)
```

```{r,warning=FALSE}
fitlag365 <- fevd(LOAD,data= frameselect,type="GEV",
             location.fun= ~ TOP+I(TOP^2)+I(TOP^3)+I(TOP^4)+I(year(DATE)-2015)+lag365,
             scale.fun= ~ TOP+I(TOP^2)+I(TOP^3)+I(TOP^4),
             time.units = "days")
lr.test(fitlag0,fitlag365)
```

```{r,warning=FALSE}
fitall<- fevd(LOAD,data= frameselect,type="GEV",
             location.fun= ~ TOP+I(TOP^2)+I(TOP^3)+I(TOP^4)+I(year(DATE)-2015)+lag365+lag1+lag2+lag7,
             scale.fun= ~ TOP+I(TOP^2)+I(TOP^3)+I(TOP^4),
             time.units = "days")
lr.test(fitlag365,fitall)
```


```{r}
#模型预测  包括温度 滞后1，2， 7，365 的用电量
modepreall<-function(dat,para)
{
  for(i in 1:nrow(dat))
  {
  loc<-para[1]+para[2]*dat$TOP[i]+para[3]*dat$TOP[i]^2+para[4]*dat$TOP[i]^3+para[5]*dat$TOP[i]^4+para[6]*dat$lag365[i]+para[7]*dat$lag1[i]+para[8]*dat$lag2[i]+para[9]*dat$lag7[i]
  scale<-para[10]+ para[11]*dat$TOP[i]+para[12]*dat$TOP[i]^2+para[13]*dat$TOP[i]^3+para[14]*dat$TOP[i]^4
  shape<-para[15]
  if(shape == 0)
    dat$pred[i]<-loc
  else
    dat$pred[i]<-loc+scale*((1+loc)^(-loc)-1)/loc
  #dat$pred[i]<-qevd(0.95,loc=loc,scale=scale,shape=shape,type="GEV")
  }
  return(dat)
  
}
temp<-modepreall(frame,fitall$results$par)
```


```{r}
#回归函数 包括温度 滞后1，2， 7，365 的用电量
#对指定年份分析
extremeMethodall<-function(year,DataFrame) 
  #DataFrame with lag, temperature, date,and Load.
{
  frameselect<-subset(DataFrame,DATE>=date(paste(year-2,"-01-01",sep=""))  & DATE<    date(paste(year,"-01-01",sep="")))
  fit <- fevd(LOAD,data= frameselect[frameselect$lag365 > 0,],type="GEV",
             location.fun= ~ TOP+I(TOP^2)+I(TOP^3)+I(TOP^4)+lag365+lag1+lag2+lag7,
             scale.fun= ~ TOP+I(TOP^2)+I(TOP^3)+I(TOP^4),
             time.units = "days")
  parameter<-fit$results$par
  predextreme1<-modepreall(DataFrame,parameter)[DataFrame$DATE >=date(paste(year,"-01-01",sep="")) &
                                           DataFrame$DATE <=date(paste(year,"-12-31",sep="")) ,]
  return(predextreme1)
  
}
```

```{r,warning=FALSE}
error2017all<-extremeMethodall(2017,frame)
summary(judge(error2017all)$result)
judge(error2017all)$extrvalue
```

```{r}
#模型预测  包括温度 滞后1，365 的用电量
modepreall1365<-function(dat,para)
{
  for(i in 1:nrow(dat))
  {
  loc<-para[1]+para[2]*dat$TOP[i]+para[3]*dat$TOP[i]^2+para[4]*dat$TOP[i]^3+para[5]*dat$TOP[i]^4+para[6]*dat$lag365[i]+para[7]*dat$lag1[i]
  scale<-para[8]+ para[9]*dat$TOP[i]+para[10]*dat$TOP[i]^2+para[11]*dat$TOP[i]^3+para[12]*dat$TOP[i]^4
  shape<-para[13]
  if(shape == 0)
    dat$pred[i]<-loc
  else
    dat$pred[i]<-loc+scale*((1+loc)^(-loc)-1)/loc
  #dat$pred[i]<-qevd(0.95,loc=loc,scale=scale,shape=shape,type="GEV")
  }
  return(dat)
  
}
```

```{r}
extremeMethodall1365<-function(year,DataFrame) #DataFrame with lag, temperature, date,and Load.
{
  frameselect<-subset(DataFrame,DATE>=date(paste(year-2,"-01-01",sep=""))  & DATE<    date(paste(year,"-01-01",sep="")))
  fit <- fevd(LOAD,data= frameselect[frameselect$lag365 > 0,],type="GEV",
             location.fun= ~ TOP+I(TOP^2)+I(TOP^3)+I(TOP^4)+lag365+lag1,
             scale.fun= ~ TOP+I(TOP^2)+I(TOP^3)+I(TOP^4),
             time.units = "days")
  parameter<-fit$results$par
  predextreme1<-modepreall1365(DataFrame,parameter)[DataFrame$DATE >=date(paste(year,"-01-01",sep="")) &
                                           DataFrame$DATE <=date(paste(year,"-12-31",sep="")) ,]
  return(predextreme1)
  
}
```

```{r,warning=FALSE}
error2017all<-extremeMethodall1365(2017,frame)
w<-which(error2017all$DATE >="2017-07-01" & error2017all$DATE <="2017-09-01")
summary(judge(error2017all[w,])$result)
#judge(error2017all)$extrvalue
```

```{r}
#低于5%的天数
sum(judge(error2017all)$result <0.05)/365
#低于10%的天数
sum(judge(error2017all)$result < 0.1)/365
```

# 最终我们选择的变量 温度1-4次幂，趋势(年份)，一阶，二阶滞后项

### 对于后一天的预测 一天(a)
```{r}
# 一天(a)的回归函数
extremeMethod<-function(year,DataFrame) #DataFrame with lag, temperature, date,and Load.
{
  frameselect<-subset(DataFrame,DATE>=date(paste(year-2,"-01-01",sep=""))  & DATE<    date(paste(year,"-01-01",sep="")))
  fit <- fevd(LOAD,data= frameselect,type="GEV",
             location.fun= ~ TOP+I(TOP^2)+I(TOP^3)+I(TOP^4)+I(year(DATE)-2015)+lag1+lag2,
             scale.fun= ~ TOP+I(TOP^2)+I(TOP^3)+I(TOP^4),
             time.units = "days")
  parameter<-fit$results$par
  predextreme1<-modepre1(DataFrame,parameter)[DataFrame$DATE >=date(paste(year,"-01-01",sep="")) &
                                           DataFrame$DATE <=date(paste(year,"-12-31",sep="")) ,]
  return(predextreme1)
  
}
```

## 预测效果
用2015，2016年数据预测2017
```{r,warning=FALSE}
error2017<-extremeMethod(2017,frame)
w<-which(error2017$DATE >="2017-07-01" & error2017$DATE <="2017-09-01")
summary(judge(error2017[w,])$result)
judge(error2017)$extrvalue
library(ggplot2)
  p<-ggplot(data=error2017)+
    geom_line(aes(x=DATE,y=pred,color="predict"))+
    geom_line(aes(x=DATE,y=LOAD,color="actual"))
  p
```
```{r}
#低于5%的天数
sum(judge(error2017)$result <0.05)/365
#低于10%的天数
sum(judge(error2017)$result < 0.1)/365
```

```{r}
ggplot()+geom_point(aes(x=error2017$DATE, y=abs(error2017$pred-error2017$LOAD)/error2017$LOAD, col="pred"))
```

用2016，2017年数据预测2018
```{r,warning=FALSE}
error2018<-extremeMethod(2018,frame)
summary(judge(error2018)$result)
judge(error2018)$extrvalue
library(ggplot2)
  p<-ggplot(data=error2018)+
    geom_line(aes(x=DATE,y=pred,color="predict"))+
    geom_line(aes(x=DATE,y=LOAD,color="actual"))
  p
```

###对于下一周的预测 7天模型

```{r,warning=FALSE}
#回归函数  7天模型 7天滞后项 趋势
extremeMethodweekly<-function(year,DataFrame) #DataFrame with lag, temperature, date,and Load.
{
  frameselect<-subset(DataFrame,DATE>=date(paste(year-2,"-01-01",sep=""))  & DATE<    date(paste(year,"-01-01",sep="")))
  fit <- fevd(LOAD,data= frameselect[frameselect$lag7 !=0,],type="GEV",
             location.fun= ~ TOP+I(TOP^2)+I(TOP^3)+I(TOP^4)+I(year(DATE)-2015)+lag7,
             scale.fun= ~ TOP+I(TOP^2)+I(TOP^3)+I(TOP^4),
             time.units = "days")
  parameter<-fit$results$par
  predextreme1<-modepreweekly(DataFrame,parameter)[DataFrame$DATE >=date(paste(year,"-01-01",sep="")) &
                                           DataFrame$DATE <=date(paste(year,"-12-31",sep="")) ,]
  return(predextreme1)
  
}

# 7天模型的预测
modepreweekly<-function(dat,para)
{
  for(i in 1:nrow(dat))
  {
  loc<-para[1]+para[2]*dat$TOP[i]+para[3]*dat$TOP[i]^2+para[4]*dat$TOP[i]^3+para[5]*dat$TOP[i]^4+para[6]*(year(dat$DATE[i])-2015)+para[7]*dat$lag7[i]
  scale<-para[8]+ para[9]*dat$TOP[i]+para[10]*dat$TOP[i]^2+para[11]*dat$TOP[i]^3+para[12]*dat$TOP[i]^4
  shape<-para[13]
  if(shape == 0)
    dat$pred[i]<-loc
  else
    dat$pred[i]<-loc+scale*((1+loc)^(-loc)-1)/loc
  #dat$pred[i]<-qevd(0.95,loc=loc,scale=scale,shape=shape,type="GEV")
  }
  return(dat)
  
}

error2017<-extremeMethodweekly(2017,frame)
summary(judge(error2017)$result)
judge(error2017)$extrvalue
  p<-ggplot(data=error2017)+
    geom_line(aes(x=DATE,y=pred,color="predict"))+
    geom_line(aes(x=DATE,y=LOAD,color="actual"))
  p
```


```{r}
#低于5%的天数
sum(judge(error2017)$result <0.05)/365
#低于10%的天数
sum(judge(error2017)$result < 0.1)/365
```

```{r}
ggplot()+geom_point(aes(x=error2017$pred, y=abs(error2017$pred-error2017$LOAD)/error2017$LOAD, col="pred"))
```

```{r}
error2018<-extremeMethodweekly(2018,frame)
summary(judge(error2018)$result)
judge(error2018)$extrvalue
library(ggplot2)
  p<-ggplot(data=error2018)+
    geom_line(aes(x=DATE,y=pred,color="predict"))+
    geom_line(aes(x=DATE,y=LOAD,color="actual"))
  p
```

```{r}
extremeMethodyearly<-function(year,DataFrame) #DataFrame with lag, temperature, date,and Load.
{
  frameselect<-subset(DataFrame,DATE>=date(paste(year-2,"-01-01",sep=""))  & DATE<    date(paste(year,"-01-01",sep="")))
  fit <- fevd(LOAD,data= frameselect[frameselect$lag365 !=0,],type="GEV",
             location.fun= ~ TOP+I(TOP^2)+I(TOP^3)+I(TOP^4)+I(year(DATE)-2015)+lag365,
             scale.fun= ~ TOP+I(TOP^2)+I(TOP^3)+I(TOP^4),
             time.units = "days")
  parameter<-fit$results$par
  predextreme1<-modepreyearly(DataFrame,parameter)[DataFrame$DATE >=date(paste(year,"-01-01",sep="")) &
                                           DataFrame$DATE <=date(paste(year,"-12-31",sep="")),]
  return(predextreme1)
}
```


```{r}
error2017<-extremeMethodyearly(2017,frame)
summary(judge(error2017)$result)
judge(error2017)$extrvalue
library(ggplot2)
p<-ggplot(data=error2017)+
  geom_line(aes(x=DATE,y=pred,color="predict"))+
  geom_line(aes(x=DATE,y=LOAD,color="actual"))
p
```
```{r}
#低于5%的天数
sum(judge(error2017)$result <0.05)/365
#低于10%的天数
sum(judge(error2017)$result < 0.1)/365
```

```{r}
error2018<-extremeMethodyearly(2018,frame)
summary(judge(error2018)$result)
judge(error2018)$extrvalue
p<-ggplot(data=error2018)+
    geom_line(aes(x=DATE,y=pred,color="predict"))+
    geom_line(aes(x=DATE,y=LOAD,color="actual"))
p
```

### 对于温度变化的敏感性
```{r}
sensitivity<-function(func)
{
sensmean<-vector()
sensmax<-vector()
for(temperaturesd in seq(0,5,0.5))
{
  sensmeantemp<-vector()
  sensmaxtemp<-vector()
  print(temperaturesd)
  for(i in 1:100)
  {
    frametest<-frame
    w<-which(frametest$DATE >= "2017-01-01")
    frametest$TOP[w]
    frametest$TOP[w]<-frametest$TOP[w]+rnorm(length(frametest$TOP[w]),0,temperaturesd)
    frametest$TOP[w]
    error2017<-func(2017,frametest)
    judgement<-judge(error2017)$result
    sensmeantemp<-c(sensmean,mean(judgement))
    sensmaxtemp<-c(sensmax,max(judgement))
  }
  sensmean<-c(sensmean,mean(sensmeantemp))
  sensmax<-c(sensmax,mean(sensmaxtemp))
}
return(list(sensmean=sensmean,sensmax=sensmax))
}

```

```{r}
week<-sensitivity(extremeMethodweekly)
```

```{r}
library(ggplot2)
p<-ggplot()+
  geom_line(aes(x=seq(0,5,0.5),y=week$sensmean,color="mean"))+ylab("mean")
p
p<-ggplot()+  geom_line(aes(x=seq(0,5,0.5),y=week$sensmax,color="max"))+ylab("max")
p
```

```{r}
day<-sensitivity(extremeMethod)
```

```{r}
library(ggplot2)
p<-ggplot()+
  geom_line(aes(x=seq(0,5,0.5),y=day$sensmean,color="mean"))+ylab("mean")
p
p<-ggplot()+  geom_line(aes(x=seq(0,5,0.5),y=day$sensmax,color="max"))+ylab("max")
p
```